臺灣臺中地方法院刑事判決　　　　　　　　　　　　　九十四年度訴字第二二七號
　　公　訴　人　臺灣臺中地方法院檢察署檢察官
　　被　　　告　甲○○
右列被告因違反毒品危害防制條例案件，經檢察官提起公訴（九十三年度毒偵字第一
九五二九號、第一九六二０號、第一九六二八號），本院合議庭裁定由受命法官獨任
進行簡式審判程序，判決如左：
    主  文
甲○○連續轉讓第一級毒品，累犯，處有期徒刑壹年肆月。扣案之第一級毒品海洛因
陸拾包（合計淨重拾伍點壹伍公克，空包裝重拾陸點柒陸公克）沒收銷燬之、研磨機
壹台、研缽壹組、藥鏟肆支、夾鍊袋伍只及行動電話貳支（門號000000000
0號、0000000000號）均沒收。
    犯  罪  事  實
一、甲○○前於民國八十九年間，因施用毒品案件，經本院於八十九年八月二十四日
    以八十九年度訴字第一六二五號判決判處應執行有期徒刑十一月確定，嗣於九十
    一年十月十三日縮短刑期執行完畢。詎仍不知悔改，其明知海洛因係毒品危害防
    制條例列管之第一級毒品，不得非法加以轉讓，以其所有0000000000
    、0000000000等門號之行動電話作為與友人聯絡工具，以其所有研磨
    機及研缽研磨糖粉摻入海洛因並分裝，適詹淑娟、張惠雯二人有毒品需求，竟基
    於轉讓第一級毒品海洛因之概括犯意，自九十三年九月中旬起至九十三年十一月
    四日止，連續在臺中縣大里市○○路七三號八樓之二、臺中市○區○○路附近之
    東峰公園等處，將第一級毒品海洛因，分別無償轉讓予詹淑娟、張惠雯各三次。
    嗣先於九十三年十一月四日十一時許，在臺中縣大里市○○路與大智路口附近之
    七—ＥＬＥＶＥＮ便利超商前為警查獲，並扣得其所有供分裝海洛因用之夾鍊袋
    一只、藥鏟一支，並至臺中縣大里市○○路七三號八樓之二處所，查扣海洛因二
    十一包（標示ＨＲ（＋）合計淨重五點五六公克，空包裝重五點九二公克），與
    其所有供分裝海洛因用之藥鏟二支、研磨機一台、研缽一組及供聯絡轉讓毒品用
    之行動電話二支（門號0000000000號、0000000000號）；
    復於九十三年十一月五日九時三十分許，在臺中市○區○○路之東峰公園旁為警
    查獲，並扣得海洛因一包，並至臺中縣大里市○○路七三號八樓之二處所，查扣
    海洛因三十八包（與前一包合計淨重九點五九公克，空包裝重十點八四公克），
    與其所有供分裝海洛因用之藥鏟一支及夾鍊袋四只。
二、案經臺中縣警察局霧峰分局報請臺灣臺中地方法院檢察署檢察官偵查起訴。
    理  由
一、按本件被告甲○○所犯係死刑、無期徒刑、最輕本刑為三年以上有期徒刑以外之
    罪，其於準備程序中就被訴事實為有罪之陳述，經告知簡式審判程序之旨，並聽
    取公訴人及被告之意見後，本院合議庭認為適宜而裁定由受命法官獨任進行簡式
    審判程序，合先敘明。
二、訊據被告甲○○對於右揭時、地，轉讓第一級毒品海洛因予證人詹淑娟、張惠雯
    施用之事實於本院審理中坦承不諱，並經證人詹淑娟、張惠雯於警詢及偵訊時證
    述在卷，又扣案之毒品六十包（合計淨重十五點一五公克，空包裝重十六點七六
    公克），經送法務部調查局鑑定結果，確實含有第一級毒品海洛因成分，有該局
    九十三年十二月八日調科壹字第一二００一四八三三號、第000000000
    號鑑定通知書各一紙附卷可憑，此外，復有第一級毒品海洛因六十包（合計淨重
    十五點一五公克，空包裝重十六點七六公克）、研磨機一台、研缽一組、藥鏟四
    支、夾鍊袋五只及行動電話二支（門號0000000000號、000000
    0000號）扣案可證，足見被告自白與事實相符，而堪以採信。本件事證明確
    ，被告之犯行洵堪認定。
三、查海洛因係毒品危害防制條例第二條第二項第一款所規定之第一級毒品，核被告
    所為，係犯毒品危害防制條例第八條第一項之轉讓第一級毒品罪。被告轉讓前持
    有第一級毒品海洛因之低度行為，應為轉讓第一級毒品海洛因之高度行為所吸收
    ，不另論罪。被告先後多次轉讓第一級毒品之犯行，時間緊接，所犯構成要件相
    同，顯係基於概括之犯意反覆為之，屬連續犯，應論以一罪，並依法加重其刑。
    又查被告前於八十九年間，因施用毒品案件，經本院於八十九年八月二十四日以
    八十九年度訴字第一六二五號判決應執行有期徒刑十一月確定，嗣於九十一年十
    月十三日縮短刑期執行完畢，有被告之刑案資料查註紀錄表及臺灣高等法院被告
    全國前案紀錄表各一份附卷可考，其受有期徒刑執行完畢後，於五年內再犯本件
    有期徒刑以上之罪，為累犯，應遞加重其刑。爰審酌被告前於八十八年間，因施
    用毒品案件，經本院以八十八年度毒聲字第六三八七號裁定送臺灣臺中看守所附
    設勒戒所觀察、勒戒後，認無繼續施用毒品之傾向，而由臺灣臺中地方法院檢察
    署檢察官於八十八年十一月二十三日以八十八年度毒偵字第一八一０號案件為不
    起訴處分確定；復於八十九年間，因施用毒品案件，經本院以八十九年度毒聲字
    第三六七四號裁定送臺灣臺中看守所附設勒戒所觀察、勒戒後，認有繼續施用毒
    品之傾向，經本院以八十九年度毒聲字第四二一三號裁定令入戒治處所施以強制
    戒治，嗣經本院以八十九年度毒聲字第七一四一號裁定停止戒治，所餘戒治期間
    付保護管束，於九十年七月十三日保護管束期滿執行完畢，並經本院於八十九年
    八月二十四日以八十九年度訴字第一六二五號判決應執行有期徒刑十一月確定，
    嗣於九十一年十月十三日縮短刑期執行完畢，有上開前案紀錄可按，其本身迭有
    施用毒品之行為，當知毒品對人身心戕害之嚴重性，年輕力壯，不思努力工作，
    改過自新，竟將海洛因轉讓他人致施用者產生神經障礙、性格異常之身心傷害，
    有危國家社會安全之虞，惡性非輕，惟斟酌其轉讓次數、數量非鉅，犯罪後坦承
    犯行，態度尚稱良好等一切情狀，量處如主文所示之刑，以示懲儆。扣案之第一
    級毒品海洛因六十包（合計淨重十五點一五公克，空包裝重十六點七六公克），
    係查獲之第一級毒品，應依毒品危害防制條例第十八條第一項前段之規定，宣告
    沒收銷燬之；另扣案之研磨機一台、研缽一組、藥鏟四支、夾鍊袋五只及行動電
    話二支（門號0000000000號、0000000000號），分係被告
    所有供研磨、分裝、盛裝、聯絡轉讓第一級毒品海洛因所用之物，業據被告供承
    在卷，核為被告所有供本案犯罪所用之物，本院自應依毒品危害防制條例第十九
    條第一項規定宣告沒收，又因上開物品均已扣案，並無全部或一部不能沒收之情
    形，爰不另為「如全部或一部不能沒收時，以其財產抵償之」之諭知。
四、至扣案之白粉二包（標示ＨＲ（－）合計淨重三十一點九九公克，空包裝重一點
    八九公克），經檢驗結果均無法定毒品成分反應，有法務部調查局九十三年十二
    月八日調科壹字第000000000號鑑定通知書一紙附卷可憑，成分不明，
    另於九十三年十一月五日為警查扣之行動電話一支（門號0000000000
    號），雖係被告所持用，惟查該支行動電話係被告於第二次為警查獲時始行查扣
    ，未據證人即第一次於九十三年十一月四日與被告同時為警查獲之詹淑娟、張惠
    雯證述用以向被告索取毒品聯絡之用，前揭扣案物品均難認與本件轉讓第一級毒
    品之犯行有何直接關聯，亦查非違禁物，爰均不併予宣告沒收，附此敘明。
據上論斷，應依刑事訴訟法第二百七十三條之一第一項、第二百九十九條第一項前段
，毒品危害防制條例第八條第一項、第十八條第一項前段、第十九條第一項，刑法第
十一條、第五十六條、第四十七條，判決如主文。
本案經檢察官乙○○到庭執行職務
中      華      民      國    九十四    年      二      月      二      日
                                     臺灣臺中地方法院刑事第八庭
                                          法  官   吳  崇  道
右正本證明與原本無異。
如不服本判決，應於判決送達後十日內向本院提出上訴狀，上訴於臺灣高等法院臺中
分院( 須附繕本 )。
                                          書記官
中      華      民      國    九十四    年      二      月      四      日
附錄本案論罪科刑法條
毒品危害防制條例第八條
轉讓第一級毒品者，處一年以上七年以下有期徒刑，得併科新臺幣一百萬元以下罰金
。
轉讓第二級毒品者，處六月以上五年以下有期徒刑，得併科新臺幣七十萬元以下罰金
。
轉讓第三級毒品者，處三年以下有期徒刑，得併科新臺幣三十萬元以下罰金。
轉讓第四級毒品者，處一年以下有期徒刑，得併科新臺幣十萬元以下罰金。
